臺灣雲林地方法院民事簡易判決
110年度虎簡字第86號
原      告  何淑美  



被      告  李劭中  
法定代理人  鄭婉妤  

被      告  張竣龍  
上列當事人間因被告等詐欺案件，原告提起刑事附帶民事訴訟請
求損害賠償，經本院刑事庭以109年度附民字第131號裁定移送前
來，本院於中華民國110年8月27日言詞辯論終結，判決如下：
    主      文
被告應連帶給付原告新臺幣壹拾伍萬元，及被告李劭中自民國一
百一十年八月九日起、被告張竣龍自民國一百一十年七月三十日
起，均至清償日止，按週年利率百分之五計算之利息。
訴訟費用由被告連帶負擔。
本判決得假執行。
    事實及理由
壹、程序事項
一、訴狀送達後，原告不得將原訴變更或追加他訴。但擴張或減
    縮應受判決事項之聲明者，不在此限，民事訴訟法第255條
    第1項第3款定有明文。本件原告起訴時，就利息部分請求自
    民國109年4月23日提出之刑事附帶民事訴訟起訴狀繕本送達
    翌日起計息，嗣於110年7月12日另提出刑事附帶民事訴訟起
    訴狀（下稱起訴二狀），請求自起訴二狀繕本送達翌日起計
    息，合於前揭規定，應予准許。
二、被告李劭中、張竣龍（下除分稱外，合稱被告二人）經合法
    通知，均未於言詞辯論期日到場，核無民事訴訟法第386條
    各款所列情形，爰依原告聲請，由其一造辯論而為判決。
貳、實體事項
一、原告起訴主張：被告二人與暱稱「小新」等真實姓名年籍不
    詳之人共同組成詐欺集團（下稱系爭詐欺集團），共同基於
    意圖為自己不法所有之三人以上共同詐欺取財犯意聯絡，先
    取得訴外人吳思嫻所申辦之玉山商業銀行帳號000000000000
    0號帳戶（下稱系爭帳戶）提款卡、密碼等帳戶資料，後由
    系爭詐欺集團成員於109年1月7日17時20分許、翌（8）日9
    時38分許，接連撥打電話予原告，佯稱為原告友人林仕文，
    欲借貸金錢云云，致原告陷於錯誤，而依系爭詐欺集團成員
    之指示，於109年1月8日13時35分許，匯款新臺幣（下同）1
    5萬元至系爭帳戶，被告李劭中旋依指示將系爭帳戶提款卡
    交與被告張竣龍，由被告張竣龍前往提款機提領一空（提領
    時、地、金額如附表所示），所得款項再由被告張竣龍轉交
    與系爭詐欺集團成員。被告二人所為共同侵權行為，致原告
    受損害，應就原告全部損害連帶負賠償責任，爰依民法第18
    4條第1項前段、第185條等規定提起本件訴訟等語。並聲明
    ：被告二人應連帶給付原告15萬元，及自起訴二狀繕本送達
    翌日起至清償日止按年利率百分之5計算之利息。
二、被告二人經合法通知，均未於言詞辯論期日到場，亦未提出
    書狀作何聲明或陳述。
三、本院之判斷：
  ㈠原告主張被告二人與所屬詐欺集團成員共同為上揭詐欺取財
    侵權行為，致原告受有損害等事實，經本院調取本院109年
    度訴字第215號刑事案件卷宗查核無訛；被告二人因犯詐欺
    取財罪，亦經本院刑事庭於上開案件判決有罪確定，有該刑
    事判決在卷可稽；被告二人已於相當時期受合法通知，均未
    於言詞辯論期日到場爭執，亦未提出書狀作何聲明或陳述，
    依民事訴訟法第第436條第2項、第280條第3項前段、第1項
    前段規定，視同自認，經證據調查之結果，堪認原告主張為
    真實。
　㈡因故意或過失，不法侵害他人之權利者，負損害賠償責任；
    故意以背於善良風俗之方法，加損害於他人者亦同，民法第
    184條第1項定有明文。又數人共同不法侵害他人之權利者，
    連帶負損害賠償責任；不能知其中孰為加害人者，亦同，民
    法第185條第1項亦有明定。再所謂共同侵權行為，係指數人
    共同不法對於同一之損害，與以條件或原因之行為。加害人
    於共同侵害權利之目的範圍內，各自分擔實行行為之一部，
    而互相利用他人之行為，以達其目的者，仍不失為共同侵權
    行為人，而應對於全部所發生之結果，連帶負損害賠償責任
    （最高法院78年度台上字第2479號判決意旨參照）。查本件
    原告因受被告二人及所屬詐欺集團成員詐欺，匯款上開款項
    至詐欺集團指定之系爭帳戶，遭詐欺集團提領一空，受有15
    萬元之損害等情，業經本院認定如前，是原告因被告二人共
    同侵權行為，致生15萬元之財產損害，就此請求被告二人應
    負全部損害之連帶賠償責任，核無不當，應予准許。
　㈢給付無確定期限者，債務人於債權人得請求給付時，經其催
    告而未為給付，自受催告時起，負遲延責任，其經債權人起
    訴而送達訴狀，或依督促程序送達支付命令，或為其他相類
    之行為者，與催告有同一之效力；又遲延之債務，以支付金
    錢為標的者，債權人得請求依法定利率計算之遲延利息；應
    付利息之債務，其利率未經約定，亦無法律可據者，週年利
    率為百分之5，民法第229條第2項、第233條第1項前段、第2
    03條分別定有明文。本件原告請求被告二人給付損害賠償，
    並未定有給付期限，而本件起訴二狀繕本分別於110年7月29
    日寄存送達被告李劭中及於同日送達被告張竣龍，有送達證
    書可稽，分別於110年8月8日、110年7月29日生送達效力，
    是原告請求自起訴二狀繕本送達翌日即被告李劭中自110年8
    月9日起、被告張竣龍自110年7月30日起，均至清償日止，
    按週年利率百分之5計算之法定遲延利息，亦屬有據。
四、從而，原告依侵權行為之法律關係，請求被告二人連帶給付
    15萬元，及被告李劭中自110年8月9日起、被告張竣龍自110
    年7月30日起，均至清償日止，按週年利率百分之5計算之利
    息，為有理由，應予准許。
五、本件係適用簡易程序所為被告敗訴之判決，依民事訴訟法第
    389條第1項第3款規定，應依職權宣告假執行。原告聲請供
    擔保准予假執行，核無必要，一併說明。
六、本件係刑事附帶民事訴訟，而由本院刑事庭移送民事庭，依
    法不須徵收裁判，且至本件言詞辯論終結時，亦未增生其他
    訴訟費用。本院依民事訴訟法第78條、第85條第2項規定，
    諭知訴訟費用負擔，以備將來如有訴訟費用發生時，得以確
    定其數額。
中　　華　　民　　國　　110 　年　　9 　　月　　10　　日
                  虎尾簡易庭  法  官　黃麗文
以上正本證明與原本無異。
如不服本判決，須於判決送達後20日內向本庭（臺灣雲林地方法
院虎尾簡易庭）提出上訴狀。（須按他造當事人之人數附繕本）
。
中　　華　　民　　國　　110 　年　　9 　　月　　10　　日
                              書記官 曾鈺仁
附表：
提領時間 提領地點 提領金額 109年1月8日14時11分6秒、14時12分15秒 萊爾富超商-潭子曇晨店（臺中市○○區○○路000號） 2萬元 2萬元 109年1月8日14時15分59秒 統一超商-潭勝店（臺中市○○區○○路000號) 2萬元 109年1月8日14時19分37秒、14時20分27秒 OK超商-潭子圓通店（臺中市○○區○○○路000號） 2萬元 2萬元 109年1月8日14時24分13秒、14時25分03秒 全家超商-潭子新圓通店（臺中市○○區○○路00號） 2萬元 2萬元 109年1月8日14時30分07秒 全家超商-潭子真興店（臺中市○○區○○路○段00號） 1萬元